臺灣新北地方法院民事裁定
111年度小上字第1號
上  訴  人  連錦郎  

被 上訴 人  曾健榮  
            曾愛娥  

            曾愛茵  

上列當事人間請求侵權行為損害賠償事件，上訴人對於中華民國
110年10月8日本院三重簡易庭110年度重小字第2562號第一審小
額判決提起上訴，本院裁定如下：
    主      文
上訴駁回。
第二審訴訟費用新臺幣壹仟伍佰元由上訴人負擔。
    理      由
一、按對於小額程序第一審判決之上訴，非以其違背法令為理由
    ，不得為之，又其上訴狀內應記載上訴理由，表明下列各款
    事項：㈠原判決所違背之法令及其具體內容；㈡依訴訟資料可
    認為原判決有違背法令之具體事實，民事訴訟法第436條之2
    4第2項、第436條之25分別定有明文。是當事人以小額程序
    之第一審判決違背法令為理由提起上訴時，就原判決如何不
    適用法規或適用法規不當，其上訴狀或理由書應有具體之指
    摘，並揭示該法規之條項或其內容，若係成文法以外之法則
    ，應揭示該法則之旨趣，倘為司法院解釋或最高法院之判例
    ，則應揭示該判解之字號或其內容，如依民事訴訟法第469
    條第1款至第5款所列各款事由提起上訴者，其上訴狀或理由
    書應揭示合於該條款之事實，若小額程序上訴人之上訴狀或
    理由書未依上述方法表明者，自難認已對原判決之違背法令
    有具體之指摘，其上訴即不合法（參照最高法院71年台上字
    第314號判例意旨及民事訴訟法第436條之32第2項規定）。
    又依民事訴訟法第436條之32第2項準用同法第471條第1項之
    上訴法律審（第三審）之規定，小額程序之上訴人若未於提
    起上訴後20日內提出如上所述之合法上訴理由書於第二審法
    院，第二審法院無庸命其補正，即得依同法第436條之32第2
    項準用同法第444條第1項前段之規定，逕以裁定駁回之。次
    按當事人於第二審程序不得提出新攻擊或防禦方法。但因原
    法院違背法令致未能提出者，不在此限，民事訴訟法第436
    條之28亦定有明文。
二、本件上訴人係於民國110年11月1日線上遞狀對於小額訴訟之
    第一審判決提起上訴，其上訴意旨略以：
  ㈠由勝訴之伊負擔幾乎全額訴訟費用違反比例原則。
　㈡被上訴人明知為伊之土地且執意停車，且經測量占用土地之
    位置及面積2次，此為被上訴人之錯誤，為何伊須證明土地
    是伊的並負擔測量費用？
　㈢損害賠償之費用應以周遭停車費用為計算基準，而非以公告
    地價，始符比例原則，被上訴人惡意侵害伊之權利，卻得以
    節省高額停車費用及找尋停車位之成本，而伊需負擔近新臺
    幣（下同）5,000元的訴訟費用，還要給被上訴人停車近5年
    ，其判決結果為不合理。
　㈣依上訴意旨㈢所示，伊亦得依不當得利之法律關係請求被上訴
    人返還節省下來之停車費用、減少之時間成本及停紅線被開
    單 之風險利益之金額。
　㈤上訴人主張無權占有之腳踏車為鄰長所有，原審判決直接以
    因無車號無法證明何人所有，請求函詢區公所是否有贈與鄰
    長上面漆有區公所贈送的腳踏車及是否有簽收來佐證該腳踏
    車是何人所有。
　㈥該地區為人潮聚集之熱鬧地區，僅以公告地價之6%為計算基
    準不合理，請求以公告地價之10%為計算基準。
　㈦輔大及新北市一般道路之機車停車格收費皆為一日30元。
　㈧參酌上訴意旨㈠、㈡、㈢，訴訟費用應由被上訴人全額負擔。
　㈨依GoogleMap可知機車自5年前即開始無權占有土地，惟原審
    判決伊無法證明機車為被上訴人所有，請求訊問鄰居以證明
    機車所有人及機車已無權占有停車超過5年。
　㈩政府規定之標準機車停車格面積為2.2平方公尺，故3台機車
    及1台腳踏車之面積共計8.8平方公尺，並非原審判決之4.32
    平方公尺。　　　　　
三、經查，上訴意旨所稱如理由欄二、㈤、㈥、㈨、㈩所示，均係上
    訴人於第二審程序始提出之新攻擊或防禦方法，顯屬違背民
    事訴訟法第436條之28前段規定，且上訴人僅泛稱如理由欄
    二、㈠至㈣、㈦、㈧所示，並未具體指出原審判決有如何違背法
    令情事，更未指明原審判決所違反之法令條項或其內容，以
    及依訴訟資料有何判決違背法令之具體事實，參諸上列說明
    ，自不得謂已合法表明上訴理由，況上訴人迄今仍未補提合
    法上訴理由書狀，應認本件上訴為不合法，毋庸命其補正，
    逕以裁定駁回之，並依民事訴訟法第436條之32第1項準用第
    436條之19條第1項確定上訴人應負擔第二審訴訟費用額如主
    文第二項所示。
四、據上論結，本件上訴為不合法。依民事訴訟法第436條之32
    第2項、第1項、第471條第1項、第444條第1項前段、第95條
    、第78條、第436條之19第1項，裁定如主文。
中　　華　　民　　國　　111 　年　　3 　　月　　22　　日
                  民事第七庭    審判長法  官  陳映如
                                   
　　　　　　　　　　　　　　　　　    法  官  謝宜雯
                                   
　　　　　　　　　　　　　　　　　    法  官  楊千儀
正本係照原本作成。
本裁定不得抗告。
中　　華　　民　　國　　111 　年　　3 　　月　　22　　日
                                      書記官  李育真